【裁判字號】    91,重訴,34
【裁判日期】    920813
【裁判案由】    損害賠償
【裁判全文】
臺灣高等法院高雄分院民事判決  九十一年度重訴字第三四號
      原      告  丙○○
                  乙○○
      共      同
      訴訟代理人  洪文佐律師
      被      告  甲○○      .
                  丁○○      .
      共      同
      訴訟代理人  陳里己律師
                  蔡淑媛律師
                  吳敏蕙律師
右當事人間請求損害賠償事件，原告提起刑事附帶民事訴訟（九十一年度附民字第七
三號），經刑事庭移送前來，本院判決如左：
      主      文
被告應連帶給付原告丙○○、乙○○各新台幣陸拾萬貳仟伍佰捌拾貳元，及均自民國
九十一年十月八日起，至清償日止，按週年利率百分之五計算之利息。
原告其餘之訴駁回。
訴訟費用由被告連帶負擔五分之四，餘由原告負擔。
原告假執行之聲請駁回。
      事      實
甲、原告方面：
一、聲明：
  (一)被告應連帶給付原告丙○○、乙○○各新台幣（下同）八十四萬三千六百十五元
    ，及自民國九十一年十月八日起，至清償日止，按週年利率百分之五計算之利息
    。另應自民國九十年起，每年連帶給付原告丙○○、乙○○各九千四百九十八元
    ，及自九十一年十二月三十一日起，至清償日止，按週年利率百分之五計算之利
    息。
  (二)訴訟費用由被告連帶負擔。
  (三)原告願供擔保，請准宣告假執行。
二、陳述：
  (一)兩造係兄弟，兩造之父張萬進（民國九十年二月七日死亡），於八十八年十一月
    間起，即已智能退化，不能言語，被告二人明知張萬進並未表示要將其所有之財
    產移轉予被告二人，竟與訴外人即代書陳坤平共同基於偽造文書之概括犯意，由
    被告丁○○、甲○○二人，持代為保管之張萬進印鑑章，交由代書陳坤平於八十
    九年五月五日盜蓋張萬進之印章，偽造張萬進之署押，偽造土地贈與所有權移轉
    契約書二份，並由陳坤平於同月三十一日持以向屏東縣恒春鎮地政事務所行使，
    用以申辦將張萬進所有坐落屏東縣恒春鎮○○段四六五－七地號土地，以贈與為
    原因過戶予甲○○，另將同段四二九地號土地，應有部分二分之一、四二九－二
    地號土地，應有部分二分之一，以贈與為原因過戶予丁○○，致承辦人員不察登
    載於職務上掌管之文書，足以生損害於地政機關管理地籍資料之正確性與原告丙
    ○○、乙○○，迄八十九年五月間，因原告丙○○接獲財政部南區國稅局恒春稽
    徵所就上揭土地以贈與為原因過戶予被告二人之補稅通知，方發覺上情，原告二
    人乃向屏東地方法院檢察署提出告訴，被告二人業經鈞院刑事庭依偽造文書罪各
    判處有期徒刑六月在案。
  (二)查，被告二人之行為侵害張萬進之權利，原告繼承張萬進之權利義務，對被告二
    人之侵權行為提起損害賠償之請求。
  (三)原告之損害：
    原告於本件民事訴訟審理中欲提出系爭土地之登記簿謄本，始發覺被告二人於鈞
    院刑事案件判決有罪（九十一年八月二十宣判）後，於九十一年十月八日各向屏
    東縣恒春鎮農會以公告現值之七成貸款八十萬元（四六五－七地號）及九十萬元
    （四二九、四二九－二地號，應有部分各二分之一），恒春鎮農會並已於九十一
    年十月十一日核撥予被告二人，故系爭土地如欲依侵權行為回復原狀之方式請求
    救濟，顯難回復，且無實益，故請求被告等以「金錢賠償」原告等之損害，其計
    算方式如後：
    1.四六五－七地號土地（面積三九三０平方公尺），公告地價為一四五萬四一０
      ０元，四二九地號（面積七六八平方公尺），應有部分二分之一，公告地價為
      十四萬二０八０元、四二九－二地號（面積七六五八平方公尺），應有部分二
      分之一，公告地價為一四一萬六七三０元，三筆合計公告地價為三０一萬二九
      一０元，再依一般公、民機關慣例，土地之交易價格為公告地價加四成計算，
      為四二一萬八０七四元，原告各有五分之一份額，故被告二人應連帶賠償原告
      各八四萬三六一五元。
    2.又系爭土地皆屬農地，政府每年皆會發放「田地轉作休耕補償金」，此屬民法
      第六十九條第二項之「其他因法律關係所得之收益」之「法定孳息」；且按高
      雄市三民區公所以高市三民區經字第０九二０００七五０五號函覆  鈞院：「
      甲○○及丁○○等二人申請休耕補助金及發放獎勵金詳細情形」（請參原證十
      五），自九十年、九十一年，共各發放「三萬三千二百一十元」、「一萬四仟
      二百八十元」、「三萬三仟二百一十元」、「一萬七仟二百二十元」之補償金
      ，亦遭被告甲○○、丁○○所侵權而收受，據此以觀，該些依「其他因法律關
      係所得之收益」之休耕補償金，原告丙○○、乙○○亦各應有「五分之一」之
      份額，故被告二人應自十九年起，每年連帶給付原告丙○○、乙○○各「九千
      四百九十八元整」之休耕補償金（請參原證十六），如被告等認其等係基於其
      他事由而非基於系爭土地所有權人之身分取得休耕補償金，而拒付該休耕補償
      金，則其等亦應依法舉證之責。況九十、九十一年被告等既已依所有權人之身
      分而取得該兩年之休耕補償金，則依法至少應給付五分之一予系爭土地共有人
      之原告兩人，即被告兩人至少應連帶給付原告各一萬八千九百九十六元。
  (四)對被告抗辯之陳述：
    1.原告既於附帶民事訴訟起訴之初即已就其因被告二人之「偽造文書」犯行而受
      財產之侵害暨具有因果關係等情事表明於訴狀，當時雖未引用民法第一百八十
      四條之規定，惟原告並未變更原所主張之基本原因事實，嗣後依侵權行為及繼
      承之規定主張權利，乃屬「補充或更正事實上或法律上之陳述」，依民事訴訟
      法第二百五十六條之規定，自無庸得被告同意。
    2.民法第八百二十八條所規定之「公同共有物之處分及其他之權利行使，應得公
      同共有人全體之同意」，係指公同共有關係涉及「對外紛爭」時，因各共有人
      間之利害關係一致，始有始用，若涉及「內部之紛爭」時，則各共有人之利害
      關係既屬相反，即無上開規定之適用，該訴訟即不以「全體共有人」「一同起
      訴或被訴」為必要，故本件訴外人張錦雀、張月香雖亦與原告二人同就系爭財
      產上之權利具有法定繼承人地位，惟張錦雀已表明拋棄其繼承權利，張月香雖
      未同列為原告，惟此為內部權利義務糾紛」，非屬「固有之必要共同訴訟」，
      只須訴訟標的對於各公同共有人合一確定為已足，不以全體公同共有人一同起
      訴或被訴之必要。
三、證據：援用在刑事案件之證據，另提出不動產登記謄本三份、張萬進之診斷證明
    書二份、濱山安養中心之統一發票收據、祐生醫院收據、張錦雀之拋棄繼承證明
    書一份等為證。
乙、被告方面：
一、聲明：
  (一)原告之訴及假執行之聲請均駁回。
  (二)訴訟費用由原告負擔。
  (三)如受不利判決，被告願供擔保，請准免為假執行。
二、陳述：
  (一)按附帶民事訴訟乃因犯罪而受損害之人請求回復其損害之民事訴訟法程序，故附
    帶民事訴訟必須限於起訴之犯罪事實，侵害個人私權，致生損害者，始得提起。
    因此，附帶民事訴訟之請求範圍自以法益遭受侵害之範圍為限，對於顯非因犯罪
    事實所生之損害，或與犯罪行為不具因果關係之損害，自不得作為附帶民事訴訟
    之請求範圍，此觀之刑事訴訟法第四百八十七條之規定自明，經查，原告於民國
    九十一年四月二十二日附帶民事起訴狀略謂：被告等不法侵害原告二人之繼承權
    ，故原告二人爰依民法第一一四六條規定，請求被告等應塗銷系爭土地之所有權
    登記，並移轉登記回復予張萬進，且再依民法第一一四八條繼承之規定，移轉登
    記予公同共有人全體云云。足徵原告以本件附帶民事訴訟，請求判決之事項，實
    難謂係由被告因犯偽造文書罪所生之損害，揆諸前揭法條規定及最高法院判例要
    旨，自不在得提起附帶民事訴訟之列。蓋縱使被告二人有偽造文書等情（被告仍
    否認之），惟該犯罪行為亦僅係侵害張萬進之權利而已，換言之，乃張萬進方為
    受損害之人，僅張萬進得向被告請求回復其損害，而原告起訴主張渠等之繼承權
    遭受侵害等情，並未為刑事判決認定為犯罪事實，則原告此部分主張，自非本件
    被告所犯偽造文書罪之犯罪事實所生之損害，自不得於刑事訴訟程序附帶為此請
    求，雖原告於第二審刑事庭移送附帶民事訴訟於民事庭後，對於請求判決之事項
    ，曾補具書狀變更，惟此除構成訴之變更（詳如後述）外，究其起訴，依刑事訴
    訟法之規定，根本於法不合，豈能以渠等嗣後為訴之變更，而使原本不合法之起
    訴，變為合法。
  (二)退步言之，縱  鈞院認原告之起訴並無違反前揭法條及最高法院之判例要旨，惟
    依原告九十一年十二月三日撤回先位訴之聲明暨減縮訴之聲明狀之內容，業已構
    成訴之變更，被告不予同意。查原告所為訴之變更，不僅係應受判決事項之變更
    ，其所主張之訴訟標的及請求之基礎事實皆有所變更。蓋原告起訴時係依民法第
    一一四六條規定主張原告之繼承權遭受侵害，即其所主張之權利乃原告等本身之
    繼承權；而變更後之訴訟標的，原告係依民法第一八四條規定主張張萬進之權利
    遭受侵害，即其所主張之權利乃張萬進個人所有，渠等乃本於繼承法則而主張，
    換言之，即變更前之基礎事實乃原告等之權利遭受侵害，變更後之基礎事實則為
    張萬進之權利遭受侵害。更甚者，原告於九十一年十二月二十五日準備書(一)狀，
    復主張渠等所請求者乃侵權行為損害賠償請求權與繼承回復請求權兩者併行，至
    此，原告顯然又構成訴之追加，查原告之起訴本已不合法，詳如前述，嗣後再數
    次變更訴之聲明及訴訟標的，顯不利被告之防禦，被告不予同意。
  (三)按繼承回復請求權之本資乃在統一確定全體繼承人之資格，以便請求返還遺產所
    有權，非在確立各個繼承人間之關係，且繼承回復後，必然引起真正繼承人全體
    如何分割遺產之問題，尤其我國民法上之共同繼承，各共同繼承人乃不可分之公
    同共有關係，其身分與團體色彩甚強，故宜解釋繼承回復請求權為共同繼承人須
    全體一致確定之必要共同訴訟，另觀諸原告起訴請求將系爭三筆土地移轉登記予
    公同共有人全體等語，參以民法第八三八條第二項「公同共有物之處分及其他之
    權利行使，應得公同共有人全體之同意」之規定，本件訴訟應得公同共有人全體
    之同意，其當事人始得認為適格。經查張萬進育有四男二女，且六人均未有拋棄
    或限定繼承之情，此有台灣屏東地方法院（九一）屏院高文字第０一三七七號函
    附卷可稽，惟查原告於本件訴訟僅列渠等二人為原告，而未徵得其餘四人之同意
    ，即逕行起訴，其原告當事人之適格自有欠缺。
  (四)復按「繼承回復請求權，係指正當繼承人，請求確認其繼承資格及回復繼承標的
    之權利而言，此項請求權，應以其繼承爭執資格之表見繼承人為對象，向之訴請
    回復。」最高法院五十三年台上字第一九二八號判例著有明文，即所謂繼承權之
    被侵害，須自命為繼承人者於繼承開始時，即獨自行使遺產上之權利，而置其他
    合法繼承人於不顧，始足當之。經查，被告等並未否認原告二人亦為張萬進之繼
    承人，則原告等對之主張民法第一一四六條之繼承回復請求權，即欠缺權利保護
    要件，顯無理由，應予駁回。
  (五)第查，原告等另依繼承法則，主張繼受張萬進對被告二人侵權行為之損害賠償請
    求權而為請求，自應以全體繼承人為原告，方屬當事人適格，而查張萬進育有四
    男二女，今原告僅以渠等二人為原告，即逕行起訴，其當事人之適格亦顯有欠缺
    。
  (六)又原告以系爭土地已有貸款，縱被告回復原狀並移轉登記於渠等名下，對渠等已
    無實益，爰依民法第二百十五條規定請求金錢賠償云云，惟按民法第二百十五條
    規定乃係就不能回復原狀或回復顯有重大困難等二種情形，例外允許以金錢賠償
    損害，並未包括回復顯無實益此類情況甚明，經查，系爭土地並未出賣第三人，
    縱被告有偽造文書等犯行（被告否認之），而須回復所有權登記，亦無不能回復
    或回復顯有重大困難之情，原告之主張顯有曲解法條文義之嫌，況原告所主張損
    害額之計算，亦於法不合，委無足取。
  (七)再按「刑事訴訟所調查之證據，及刑事訴訟判決所認定之事實，非當然有拘束民
    事訴訟判決之效力」為最高法院三十八年穗上字第八七號判例所揭示，被告二人
    雖經  鈞院九十一年上訴字第四六三號刑事判決認定有行使偽造私文書等犯行，
    惟被告二人業於法定期間內就上開刑事判決上訴最高法院，此有聲請上訴狀及上
    訴三審理由狀影本各乙份可稽（被證一），況被告等二人確實於張萬進之自由意
    志且神智清楚之情況下，自張萬進處受贈系爭三筆土地並辦理所有權移轉登記，
    業經被告於刑事之偵審程序說明在卷，茲不另贅述，足徵被告等對張萬進確未有
    侵權行為。又系爭三筆土地既經張萬進於生前合法贈與被告二人並辦妥所有權移
    轉登記，則被告等乃系爭三筆土地之合法所有權人，原告自不得將系爭三筆土地
    列入張萬進之遺產，而謂渠等之繼承權遭被告等侵害。
丙、本院依職權訊問證人張錦雀及依職權向台灣屏東地方法院函查張萬進之繼承人是
    否有拋棄繼承之情形，及向高雄市三民區公所函查被告領取「田地轉作休耕補償
    金」之情形及領取該補償金之條件。
    理    由
一、本件原告原提起先位之訴請求被告回復原狀，備位之訴請求被告以金錢賠償其損
    害，嗣於九十一年十二月三日準備程序期日撤回先位之訴聲明，且當時尚未經本
    案之言詞辯論，自毋庸得被告之同意。又原告提起附帶民事訴訟之初，雖主張依
    民法第一千一百四十六條繼承回復請求權之規定，先位聲明訴請被告二人回復原
    狀，另依民法第二百十五條「不能回復原狀或回復顯有重大困難者，應以金錢賠
    償其損害」之規定，備位聲明請求被告以金錢賠償其等之損害，嗣後主張依侵權
    行為及繼承之規定，請求被告等賠償其損害，惟其請求之基礎原因事實均為被告
    偽造文書之行為，且其此種訴訟標的之變更亦不甚被告之防禦及訴訟之終結（
    本件適用第一審訴訟程序，故有此款之適用）自毋庸被告同意。又刑事判決已認
    定被告等之偽造文書行為足生損害於張萬進及張萬進之繼承人丙○○、乙○○，
    故原告二人自屬被告犯罪行為之被害人，自得提起附帶民事訴訟，均先予明。
二、原告主張，被告二人有右揭偽造文書之行為，業據其提出土地登記簿謄本三份、
    被告亦承認系爭土地已於右揭時間分別登記為其等所有，惟否認有何偽造文書之
    行為，辯稱，因其等之父張萬進不滿丙○○有保管金錢帳目不清之情形，乃將系
    爭不動產贈與過戶予伊等，被告確實於張萬進之自由意志且神智清楚之情況下受
    贈系爭土地云云，經查，
  (一)原告主張，兩造之父張萬進（民前二年一月十九日生、民國九十年二月七日死亡
    ）於八十五年間因患有老人痴呆症，故時常走失，故兄弟間才協調於八十五年十
    月間送安養院等情，業據其提出仁人醫院診斷證明書（見本院卷(一)第二二九頁）
    ，在卷可參，且張萬進確於八十五年十月間被送進安養院，為兩造所不爭執，故
    原告此部分主張自堪信實，又張萬進於民國八十八年十一月間智能退化無語言表
    達能力及辨識能力，長期臥床，需專人照顧，有祐生醫院診斷證明書可憑（見本
    院卷(一)第二三０頁），且證人倪威光醫師於八十九年七月二十日偵查中證稱：「
    他（指張萬進）是我的病患，他住安養院，我會固定去門診，他的肺部有疾部，
    腦部因年紀大退化，八十六年十一月我確定他已無法正確表達言語，當時他已臥
    病在床甚久，無法自理生活」等語，張萬進之長期看護於偵查中亦證稱，「八十
    六年間，他（指張萬進）跌倒後就臥病在床，已甚少聽他說話。（問：八十八年
    之後是否尚能清楚表達自己意思﹖）他會講話，但很少講，講了也聽不懂。」等
    語，是可見兩造之父張萬進在民國八十八年十一月間即已智能退化，喪失正常語
    言表達能力及辨識能力，並長期臥病在床。故原告主張，張萬進彼時已無處理財
    產能力，堪予採信。又張萬進住安養院期間之費用均由原告丙○○代為處理，有
    丙○○提出安養院之統一發票收據，祐生醫院收據等在卷可稽，且以張萬進當時
    如上述智能退化之情形，亦不致不滿丙○○保管金錢有何帳目不清之情事。
  (二)被告雖於八十八年十二月八日載同張萬進前往恒春戶政事務所辦理印鑑登記，此
    固經林文洲於刑事案件一審證稱：「以台語詢問，張萬進確實表示要辦理印鑑登
    記」等語，復有該戶政事務所函復本院刑事庭可稽，惟辦理印鑑登記或申請印鑑
    證明，係簡單之事務不牽涉財產權之變動，因張萬進已親自在場，戶政事務所人
    員准予辦理，尚不能以此推定張萬進有同意將系爭所有權移轉予被告。
  (三)代書陳坤平於刑事案件一審供稱：「（問八十九年五月五日土地所有權移轉契約
    書二紙是何人所寫﹖）是當天要辦理土地所有權移轉時填上的；（契約書是何人
    拿過去的﹖）是八十八年十二月八日在事務所寫好的；（寫契約書時張萬進本人
    有無在場﹖）他有去坐在車上；（張萬進如何跟你說﹖）他行動不方便，坐在外
    面車上，我寫好出去問他說，是否要將土地過戶登記給兒子，他回答說要：（你
    問張萬進時，他人意識是否清楚﹖）清楚」等語，且該陳坤平於偵查中並稱，當
    場有張榮標在場（偵查卷第二十五頁）；惟張榮標於偵查中證稱：「當初我帶甲
    ○○、丁○○去代書那一次，我不知他們辦什麼事」「當時張萬進沒有去」（見
    偵查卷第八十六頁），可見張榮標帶被告前往代書處，應係八十八年十二月八日
    之前，另丁○○於本院供稱：「（你們六人到陳坤平事務所，這六人有無全部進
    入陳坤平事務所裏面﹖）我們二部車子都有到陳坤平事務所」，故上述陳坤平所
    謂有到外面車上問張萬進是否要辦土地過戶一事，其細節與張榮柱、丁○○所供
    不符，自難採信。
三、綜上所述，被告此部分所辯，並不足採，原告主張，被告偽造文書之行為堪以認
    定。從而，原告自可依侵權行為及繼承之法律關係請求被告賠償其損害。
四、被告之侵權行為所造成之損害：
  (一)查，被告甲○○於取得系爭土地後，已於九十一年十月八日向訴外人屏東縣恒春
    鎮農會貸款八十萬元，並以（四六五─七地號設定最高限額一０四萬元之抵押權
    ，丁○○則貸款九十萬，並以四二九地號、四二九─二地號，應有部分各二分之
    一），設定一一七萬元之最高限額抵押權，恒春鎮農會並於九十一年十月十一日
    核撥予被告二人，此有系爭土地登記謄本可稽，且為被告所不爭之事實，且被告
    於本院審理中一再表示目前無力還款，是要將系爭土地回復為無設定抵押權之狀
    態，顯有重大困難，被害人自得請求被告以金錢賠償。
  (二)查系爭土地八十九年五月間起公告現值每平方公尺均為三百七十元，此有登記謄
    本可稽，其中四六五─七地號土地，面積三九三０平方公尺，其公告地價為一四
    五萬四一００元，四二九地號（面積七六八平方公尺，張萬進應有有部分二分之
    一，則其公告地價為十四萬二０八０元，四二九─二地號（面積七六五八平方公
    尺），張萬進應有部分二分之一，則公告地價為一四一萬六七三０元，又以現今
    市價與公告現值相近之情形以觀，自以公告現值（合計三０一萬二九一０元）為
    市價做為其損害額較適當。
  (三)復查，依高雄市三民區公所函，雖可證被告二人有領取政府發放之田地轉作休耕
    補償金」九十年一期三三二一０元、九十年二期一四二八０元、九十一年一期三
    三二一０元、九十一年二期一七二二０元，惟查，領取此種補償金須第一期作必
    須種植綠肥，第二期作可選擇種植綠肥或辦理翻耕以維護地力，休耕田區種植綠
    肥，應在休耕期間以種植綠肥為限，其成活率應占該休耕田區百分之五十以上，
    且休耕期間除綠肥外，不得種植其他作物或滋生雜草，此有上開高雄市三民區公
    所函可憑，是領取該補償金尚須被告二人為一定之行為始能符合發放條件而可領
    取，是被告二人偽造文書取得所有權後所領取補償金，尚難認屬原所有權人之損
    害期間有相當因果關係。復就另一方言之，被告於依土地市價賠償被害人後，被
    害人即可以該賠償款項購買一農地，再依政府規定之休耕補償金條件為一定之行
    為（如上所述種植綠肥，不得滋生雜草），以領取補償金，茲若被害人可請求依
    市價賠償損害外，另可請求被告每年賠償休耕補償金之損失，將形成其一方面以
    土地市價之賠償款項購買農地後，再依政府規定之休耕補償金條件為一定之行為
    以領取休耕補償金，一方面被告每年仍賠償其休耕補償金之情形，自屬不合理。
    是可見被告二人取得系爭土地所有權後，另依其作為而符合發放補償金標準所取
    得之補償金不能算入被害人之損害。
  (四)依上所述，被告之偽造文書侵權行為造成被害人之損害為三０一萬二九一０元。
五、原告二人提起本件之訴當事人是否適格﹖
    經查，兩造均為被害人張萬進之繼承人，另有訴外人張錦雀、張月香亦為其繼承
    人，惟張錦雀已於本院證稱其不願繼承張萬進之權利（張錦雀雖未於法定期限內
    向法院聲明拋棄繼承，惟仍得於事後拋棄其繼承之份額），另依原告所述，張月
    香亦不願提起本件訴訟，原告自得提起侵權行為賠償之訴，且原告僅請求被告賠
    償其應繼承之份額，顯見已有分割該遺產之意思，原告自得請求被告賠償其按法
    律應繼承之份額之損害，故原告提起本件之訴，其當事人自屬適格。
六、原告得請求之損害額：
    如上所述，訴外人張錦雀已表明不願繼承張萬進之權利，故原告主張其等各繼承
    張萬進之損害額五分之一，應可採取。
七、綜上所述，原告依侵權行為及繼承之法律關係，訴請被告等應連帶賠償原告丙○
    ○、乙○○各六十萬二千五百八十二元，及自九十一年十月八日起，至清償日止
    ，按週年利率百分之五計算之利息，自屬正當，應予准許，原告超過部分之請求
    為無理由，應予駁回。
八、關於假執行部分：
    本判決原告勝訴部分，其訴訟利益未逾一百五十萬元，被告不得上訴最高法院而
    告確定，無假執行之必要，原告敗訴部分其假執行之聲請即失所附麗，故原告假
    執行之聲請應予駁回。
九、據上論結，本件原告之訴為一部有理由，一部無理由，依民事訴訟法第七十九條
    但書，第八十五條第一項前段、第二項，判決如主文。
中      華      民      國    九十二    年      八      月     十三     日
                                      臺灣高等法院高雄分院民事第五庭
~B1審判長法官  蔡明宛
~B2法      官  林健彥
~B3法      官  黃科瑜
右為正本係照原本作成。
不得上訴。
中      華      民      國    九十二    年      八      月     十八     日
~B法院書記官  蘇恒仁
                                                                     ＡＦ


司法院資訊處製作；財團法人民間司法改革基金會備份。
